【裁判字號】    90,易,1392
【裁判日期】    900821
【裁判案由】    傷害等
【裁判全文】
臺灣臺南地方法院刑事判決                          九十年度易字第一三九二號
    公  訴  人  臺灣台南地方法院檢察署檢察官
    被      告  己○○
                戊○○
                丙○○
                丁○○
右列被告因傷害案件，經檢察官提起公訴（九十年度偵字第四六六三號），本院判決
如左：
    主  文
己○○、戊○○、丙○○、丁○○共同傷害人之身體，戊○○、丙○○各處有期徒刑
參月、己○○、丁○○各處拘役參拾日，如易科罰金均以參佰元折算壹日。
    事  實
一、緣己○○為乙○○、甲○○○夫婦之債權人，雙方因有債務糾紛而心生嫌隙。己○○竟於民國九十年一月二十五日下午四時許，夥同戊○○、丙○○、丁○○等
    三人，共同基於恐嚇、毀損、傷害人身體之概括犯意，先由己○○帶領戊○○、
    丙○○、丁○○三人至乙○○家門口，此時己○○隨即離去，並留下戊○○、丙○○、丁○○三人進入乙○○家中，而由丙○○出手毀損乙○○住處之桌椅等家
    具而致令不堪用，並出手毆打甲○○○，導致甲○○○受有左手前臂擦傷等傷害
    ，而戊○○、丙○○、丁○○三人並以「如果三月底不還錢，將讓你們不得安寧
    ，並讓你們抄家滅族」等言詞恐嚇乙○○及甲○○○後離去，致使二人心生畏懼
    ，致生危害於安全。而戊○○、丙○○、丁○○三人復於同日十八時許，趁乙○○二人前往報警時，再次進入乙○○家中，又基於毀損之犯意，共同出手毀損乙○○之家具。後經乙○○、甲○○○再報警處理，始悉上情。
二、案經被害人乙○○、甲○○○訴由台南縣警察局善化分局報請台灣台南地方法院
    檢察署檢察官偵查起訴。
    理  由
一、本件被告己○○、戊○○、丙○○、丁○○四人均矢口否認涉有右揭恐嚇、傷害
    、毀損之犯罪事實，被告己○○辯稱：當天伊並未過去，並不知道發生什麼事云
    云，而被告戊○○則辯稱：因伊聽伊父親己○○提及告訴人欠錢未還，所以伊方
    在家中提議去問對方何時還錢，所以就一同前往，是伊一人去叫他們出來，雙方
    站在庭院談，並未出言恐嚇、傷害及毀損云云。而被告丙○○則辯稱當時是戊○○邀伊及丁○○一同前往問告訴人何時還錢，我們站在門外，並未出言恐嚇及毀
    損云云，而被告丁○○則辯稱當時是戊○○帶伊及丙○○四處走走，走到被害人
    家中戊○○說要向他們要錢，即在門口叫他們，他們有出來，說了幾句即走開，
    並未出言恐嚇、傷害及毀損云云。經查：
（一）被告等人右揭犯罪事實，業據告訴人乙○○、甲○○○二人指訴甚詳，核與目
      擊證人王敏郎、何幸冠二人於偵查中證述之情節相符，並有乙○○家中遭人翻
      桌椅之現場照片四張、及甲○○○左前臂挫擦傷之新樓醫院診斷證明書一紙附
      卷可參。乙○○、甲○○○所述情節，有具體事證為憑。且衡情，乙○○、甲○○○亦無為謀嫁禍栽贓，故意毀損自己家俱或自傷之必要，其二人指訴，應
      堪採信。
（二）雖被告己○○否認當日曾到過乙○○家，戊○○、丙○○及丁○○雖承認當日
      曾去過乙○○家，惟否認有任何恐嚇、傷害、毀損之情節。然查：戊○○警訊
      中稱係於當日十七時到乙○○家，丙○○、丁○○警訊中則稱係當日之十八時
      ，戊○○所稱與丙○○、丁○○等人去過乙○○家之時間，顯不一致。而對於
      如何進入乙○○家，戊○○於警訊中稱：因王家門未關，故直接進入客廳大門
      時門。丙○○則稱係由伊叫門，丁○○警訊中稱係戊○○叫門，三人對叫門一
      節，所述亦不同，則戊○○、丙○○及丁○○對於去過乙○○家的次數及時間
      ，顯有保留，而難採信。
（三）本件被告等人於當日下午四時及六時二度進入乙○○家中，不僅前揭目擊證人
      王敏郎、何幸冠於偵查中指證甚詳，即乙○○之孫年僅十五歲之王子哲於警訊
      中亦陳明「我家於九十年一月二十五日下午十六時左右及十八時兩次遭人侵入
      破壞物品，第一次十六時的時候，我認得其中一人叫丙○○，第二次我認得其
      中一人叫戊○○，兩次均有許多人，但我無法全部認出。他們破壞我家桌椅」
      、「第一次十六時是由丙○○帶頭衝入我家，然後便開始一陣亂打，和對我爺
      爺（乙○○）大聲講話。第二次約在十八時左右，先是一陣亂打後，再大聲叫
      人，隨後我出來後，再一陣亂打後，就離開，在打的當時，戊○○有向我說，
      我爺爺欠錢不還及罵三字經等話」，而被害人乙○○之鄰居邱華豐於偵查中亦
      證稱「第二次有聽到聲音，跑出看，只看到背影，後來進入乙○○家中，看到
      被害人站在旁邊，因電話壞了，託我幫他們打電話（報警）」，益證乙○○夫
      妻指訴情節為真，被告等否認犯行，無非事後卸責之詞，不足採信，事證明確
      ，被告等人犯行，均可認定。
二、核被告己○○、戊○○、丙○○、丁○○四人所為，以加害生命、身體之事恐嚇
    他人，致生危害於他人，所為均係犯刑法第三百零五條恐嚇危害安全罪；又傷害
    他人之身體，均另犯同法第二百七十七條第一項之傷害罪；又共同毀損他人之家
    俱，再犯同法第三百五十四條之毀損罪。被告等人間有犯意聯絡，行為分擔，就
    前開各罪，均為共同正犯。又其等先後二次毀損犯行，時間緊接，手法相同，所
    犯又係犯罪構成要件相同之罪名，顯係基於概括犯意為之，應依連續犯之規定論
    以一罪，並依法加重其刑。又被告所犯前開數罪間，有方法結果之牽連關係，應
    依刑法第五十五條之規定，從一重之傷害罪論處。爰審酌被告等人為索討債務，
    糾眾進入債務人家中砸毀家俱且傷人，目無法紀，及被告等人於犯行中所處之地
    位、所生危害、犯後態度等一切情狀，分別量處如主文所示之刑，並均諭知易科
    罰金折算標準，以資懲儆。
據上論斷，應依刑事訴訟法第二百九十九條第一項前段，刑法第二十八條、第二百七
十七條第一項、第五十五條、第四十一條第一項前段，罰金罰鍰提高標準條例第一條
前段、第二條，判決如主文。
中      華      民      國      九十      年      八      月    二十一  日
                              臺灣臺南地方法院刑事第五庭
                                      法  官
右正本證明與原本無異
如不服本判決應於送達後十日內向本院提出上訴狀
                                      書記官
中      華      民      國      九十      年      八      月    二十一  日
附錄本案論罪科刑法條全文：
刑法第二百七十七條第一項：
傷害人之身體或健康者，處三年以下有期徒刑、拘役或一千元以下罰金。


司法院資訊處製作；財團法人民間司法改革基金會備份。
